# PPP业务模式下，发包出去的工程的成本如何确认？

提问人：liyue1093 时间：2022-10-14 23:14:05
求教陈版主，
1 、PPP业务模式下，如果A企业与政府签订PPP合同，A企业将工程对外发包给B企业，那么A企业一定是主要责任人吗？
2 、如果A企业是主要责任人，那么确认建造期的收入的时候，用到的建造成本数据怎么获取呢？然后这个毛利如何参照？找了很多同行业公司，但是他们的业务都不单一，年报披露的数据也都是总的收入，或者说有各类收入的明细，但是缺少各类成本数据，也计算不出毛利......不知道这个参照该怎么查找呢

回答人：chenyiwei
1 、不一定。例如常见的业务模式是以项目公司作为发包人，但其并不具备履约和管理的实际能力，其将建造活动完全发包给其母公司或联合体成员，该项目公司实际上是其母公司或联合体成员的履约通道，该项目公司不具有商业实质，自然也就不能成为主要责任人。
2 、如果作为主要责任人，实务中一般采用零毛利或者5%等较低毛利率来测算建造收入，尤其是针对发包部分的成本，一般采用加成率为零的处理方式。

提问人：liyue1093 时间：2022-10-17 10:57:21
陈老师，对于您关于问题 1 的回答，此处仍有疑问——
如果项目公司发包给联合体成员，项目公司不判定为建造业务的主要责任人，则项目公司不确认建造收入，那么如果此PPP业务为一个混合模式，那么关于建造对价的分割，该怎么分割呢？
我看到财政部案例都是确认总的建造收入后，按照每年履约进度乘以总的建造收入来确认为每年金融资产部分，然后每年的履约进度乘以总的建造收入减去当年确认的金融资产部分之后的余额确认为建造对价的无形资产部分。但是现在项目公司不是主要责任人，无建造收入，所以不需要分割建造对价吗？

回答人：chenyiwei
项目公司自身是否确认建造收入，对金融资产、无形资产的确认和区分无直接影响。